【裁判字號】    99,審訴,3458
【裁判日期】    991020
【裁判案由】    毒品危害防制條例
【裁判全文】
臺灣高雄地方法院刑事判決            99年度審訴字第3458號
公  訴  人  臺灣高雄地方法院檢察署檢察官
被      告  乙○○
上列被告因違反毒品危害防制條例案件，經檢察官提起公訴（99
年度毒偵字第4709號），被告於本院準備程序進行中為有罪之陳
述，經本院合議庭裁定由受命法官獨任改依簡式審判程序審理，
並判決如下：
    主  文
乙○○施用第一級毒品，累犯，處有期徒刑玖月。
    事  實
一、乙○○前因施用毒品案件，經本院以民國94年度毒聲字第13
    15號裁定送觀察勒戒後，因無繼續施用毒品傾向，於94年10
    月7 日執行完畢釋放，並經臺灣高雄地方法院檢察署檢察官
    於94年10月14日以94年度毒偵緝字第554 號為不起訴處分確
    定。復於96年間，因再犯施用毒品案件，經臺灣板橋地方法
    院以96年度簡字第940 號判決判處有期徒刑4 月確定。另因
    再犯施用毒品案件，經本院以96年度簡字第5673號判決判處
    有期徒刑9 月，減為有期徒刑4 月又15日、有期徒刑6 月，
    減為有期徒刑3 月，應執行有期徒刑6 月確定。上開各罪之
    刑接續執行，於97年7 月25日縮刑期滿執行完畢（構成累犯
    ，惟後20日係執行另案拘役；又96年度簡字第5673號該罪，
    雖又與乙○○另所犯、經本院以97年度審訴字第3662號判決
    判處有期徒刑7 月、3 月，應執行有期徒刑8 月確定之施用
    毒品案件，再經本院以98年度審聲字第1623號裁定合併定其
    應執行之刑為有期徒刑1 年1 月確定，惟參照最高法院87年
    度臺非字第371 號判決意旨，此次之定刑並不影響96年所犯
    、經判處應執行有期徒刑6 月之毒品危害防制條例案件業已
    執行完畢之認定，併予指明）。猶不知戒絕毒癮，明知海洛
    因係毒品危害防制條例第2 條第2 項第1 款所明定之第一級
    毒品，不得持有、施用，竟於上開觀察勒戒執行完畢釋放後
    5 年內，復基於施用第一級毒品海洛因之犯意，於99年3 月
    29日晚間某時許，在其位於高雄市苓雅區○○○路276 號4
    樓之4 住處內，以將海洛因摻入香菸內，再點燃吸食煙霧之
    方式，施用第一級毒品海洛因1 次。嗣於99年3 月31日晚間
    7 時許，在高雄市前鎮區○○○路1111號，因形跡可疑經警
    盤查，並得同意採集其尿液送驗後，檢驗結果呈嗎啡陽性反
    應，而知悉上情。
二、案經高雄市政府警察局前鎮分局移送臺灣高雄地方法院檢察
    署檢察官偵查起訴。
    理  由
一、本件被告乙○○所犯係死刑、無期徒刑、最輕本刑為3 年以
    上有期徒刑以外之罪，其於準備程序中，就被訴事實為有罪
    之陳述，經本院告知簡式審判程序之旨，並聽取檢察官及被
    告之意見後，合議庭裁定由受命法官獨任進行簡式審判程序
    ，合先敘明。
二、上開事實，業據被告於偵訊及本院審理時坦承不諱（見偵卷
    第15頁、本院卷第25頁），且經警採集其尿液送高雄市立凱
    旋醫院檢驗結果，被告尿液呈嗎啡陽性反應，有濫用藥物尿
    液檢體監管記錄表、高雄市政府警察局前鎮分局查獲毒品危
    害防制條例案件犯罪嫌疑人姓名對照表、高雄市立凱旋醫院
    濫用藥物尿液檢驗確認報告可稽（見警卷第4 至6 頁）。爰
    審酌：（一）氣相層析質譜儀（GC／MS）乃目前就藥物篩檢
    結果必須進一步確認時最常採用之確認方法，因此在良好的
    操作條件之下，以氣相層析質譜儀作藥物及其代謝物之定性
    及定量分析，幾乎不會有偽陽性反應產生，業經行政院國軍
    退除役官輔導委員會台北榮民總醫院於83年4 月7 日以（83
    ）北總內字第03059 號函示明確。（二）又海洛因係嗎啡經
    化學合成之半人工合成品，毒性倍於嗎啡，其經吸食或施打
    入人體，經新陳代謝作用又分解成嗎啡，故海洛因在進入人
    體後，均以嗎啡型態排於尿液中，故於吸食或施打海洛因者
    尿液中，可檢出嗎啡陽性反應，業經憲兵司令部80年5 月7
    日以（80）鑑驗字第1746號函示明確。從而，被告尿液經以
    氣相層析質譜儀鑑驗後，結果呈嗎啡陽性反應，已如前述，
    是依前開函示意旨，被告自白核與事實相符。又被告前因施
    用毒品案件，經本院以94年度毒聲字第1315號裁定送觀察勒
    戒後，因無繼續施用毒品傾向，於94年10月7 日執行完畢釋
    放，並經臺灣高雄地方法院檢察署檢察官於94年10月14日以
    94年度毒偵緝字第554 號為不起訴處分確定之事實，有臺灣
    高等法院被告前案紀錄表在卷可憑。是被告於上開觀察勒戒
    執行完畢釋放後5 年內，再犯本件施用海洛因之犯行，應依
    法論科。從而，本案事證明確，被告犯行堪予認定。
三、核被告所為，係犯毒品危害防制條例第10條第1 項之施用第
    一級毒品罪。被告持有第一級毒品之行為，已為其後施用之
    高度行為所吸收，不另論罪。又被告曾因如事實欄所示犯行
    ，經法院判決如事實欄所示罪刑確定，於97年7 月25日縮刑
    期滿執行完畢之事實，此有前開前案紀錄表可佐，是其5 年
    以內故意再犯本件有期徒刑以上之罪，為累犯，應依刑法第
    47條第1 項規定加重其刑。本院審酌被告前經觀察勒戒、有
    期徒刑執行完畢，猶不思戒除毒癮，顯見其並無堅定戒癮之
    意志，惟念其行為尚未危害他人及其犯後能坦承犯行，態度
    尚稱良好等一切情狀，量處如主文所示之刑，以資警惕。
據上論斷，應依刑事訴訟法第273 條之1 第1 項、第299 條第1
項前段，毒品危害防制條例第10條第1 項，刑法第11條前段、第
47條第1 項，判決如主文。
本案經檢察官甲○○到庭執行職務。
中    華    民    國    99    年    10    月    20    日
                  刑事第十庭  法  官  方錦源
以上正本證明與原本無異。
如不服本判決應於收受本判決後10日內向本院提出上訴書狀，並
應敘述具體理由，如未敘述上訴理由者，應於上訴期間屆滿後20
日內補提理由書狀於本院（均須按他造當事人之人數附繕本）「
切勿逕送上級法院」。
中    華    民    國    99    年    10    月    20    日
                              書記官  黃勤涵
附錄條文：
毒品危害防制條例第10條第1 項：
施用第一級毒品者，處6 月以上5 年以下有期徒刑。

司法院資訊處製作；財團法人民間司法改革基金會備份。
